【裁判字號】    98,簡上,73
【裁判日期】    990212
【裁判案由】    詐欺
【裁判全文】
臺灣雲林地方法院刑事判決              98年度簡上字第73號
上訴人  即
被      告  甲○○
上列上訴人因詐欺案件，不服本院北港簡易庭中華民國98年10月
12日98年度港簡字第109 號刑事簡易判決（檢察官聲請簡易判決
處刑案號：98年度偵字第3050號，另移送併辦案號：臺灣臺南地
方法院檢察署98年度偵字第11215 號），提起上訴，本院第二審
合議庭判決如下：
    主  文
上訴駁回。
    事實及理由
一、本案經本院第二審合議庭審理結果，認第一審刑事簡易判決
    之認事、用法及量刑均無不當，應予維持，並引用本院第一
    審簡易判決書記載之犯罪事實、證據及理由（如附件）。
二、被告上訴意旨略以：被告於吳絲紡之存摺及提款卡被竊時，
    立即打電話向郵局襄理報遺失，絕未提供帳戶予詐欺集團，
    原審認被告觸犯詐欺罪，實有違誤云云。然查：被告於警詢
    時先供稱：我是先於民國97年8 月向吳絲紡借用郵局金融帳
    戶存摺、提款卡及提款密碼條，是要作為保全公司匯款給我
    之用，借用吳絲紡的存摺影印給保全公司後，就將存摺放置
    於重機車座椅下置物箱內，過不久公司要匯薪水給我，我又
    向吳絲紡借用提款卡及提款密碼去提款，之後就將提款卡、
    密碼及存摺放在機車座墊下，所以才會一次都遭竊，遭竊的
    時間是98年2 月27日云云（見警卷第11、12頁），然吳絲紡
    所有之帳戶（下稱系爭帳戶）於98年2 月24日即被詐欺集團
    使用而由被害人匯款至該帳戶，此有客戶歷史交易清單在卷
    可憑（見臺灣雲林地方法院檢察署98年度偵字第2422號卷第
    23頁，下稱「偵2422號卷」），是被告辯稱該帳戶之存摺等
    資料於98年2 月27日遭竊乙節，即與事實不符。再者，被告
    僅於保全公司工作2 個多月，於97年8 月間即離職，此業據
    其供承在卷（見本院卷第54頁），而系爭帳戶於97年11月7
    日以卡片提款新臺幣1 千元後，迄至98年2 月24日為止均無
    存款或提款之紀錄，亦有客戶歷史交易清單在卷足證（見偵
    2422號卷第23頁），是被告自97年8 月離職以後既無需使用
    系爭帳戶，甚至於97年11月8 日以後即未曾再使用系爭帳戶
    ，實無將存摺、提款卡及密碼長期放置於機車座墊下以方便
    其提款之必要。更何況系爭帳戶之密碼為「898989」，業據
    證人吳絲紡證述屬實（見偵2422卷第40頁），是該密碼十分
    簡單好記，且被告自97年8 起至同年11月止，即以提款卡密
    集自該帳戶提款，此觀上開客戶歷史交易清單至明，則以被
    告使用帳戶之頻繁，其早已牢記該密碼，焉有再保留密碼條
    之必要？被告如此做法，非但無助於其提領系爭帳戶內之金
    額，反而增加失竊之風險，實與常理有違。是被告上開辯解
    ，委無足採。至於系爭帳戶雖於98年2 月24日有辦理掛失止
    付之事實，有中華郵政股份有限公司雲林郵局98年12月3 日
    雲營字第0985001300號函附卷可稽（見本院卷第30頁），然
    該帳戶於同日即遭詐欺集團做為人頭帳戶使用，詐欺集團之
    成員應早於前幾日即取得該帳戶之資料，是縱使存款簿及提
    款卡等資料有遭竊之事實，亦應早於98年2 月24日之前，而
    非98年2 月24日當天，是上開事實尚不足為有利於被告之認
    定。被告以其未提供帳戶予詐欺集團，應為無罪之諭知為由
    提起上訴，為無理由，應予駁回。
三、據上論斷，應依刑事訴訟法第455 條之1 第3 項、第373 條
    、第368 條，判決如主文。
本案經檢察官陳靜慧到庭執行職務。
中    華    民    國    99    年    2     月    12    日
                  刑事第四庭  審判長法  官  吳福森
                                    法  官  王素珍
                                    法  官  吳錦佳
以上正本證明與原本無異。
本件判決不得上訴。
                                    書記官  謝璧卉
中    華    民    國    99    年    2     月    12    日

司法院資訊處製作；財團法人民間司法改革基金會備份。
